【裁判字號】    97,裁,2011
【裁判日期】    970327
【裁判案由】    遺產稅
【裁判全文】
最  高  行  政  法  院  裁  定
                                     97年度裁字第02011號
上  訴  人  甲○○
被 上訴 人  財政部臺北市國稅局
代  表  人  凌忠嫄
上列當事人間遺產稅事件，上訴人對於中華民國96年12月6日臺
北高等行政法院96年度訴字第1452號判決，提起上訴，本院裁定
如下：
    主  文
上訴駁回。
上訴審訴訟費用由上訴人負擔。
    理  由
一、按對於高等行政法院判決之上訴，非以其違背法令為理由，
    不得為之，行政訴訟法第242條定有明文。依同法第243條第
    1項規定，判決不適用法規或適用不當者，為違背法令；而
    判決有同條第2項所列各款情形之一者，為當然違背法令。
    是當事人對於高等行政法院判決上訴，如依行政訴訟法第
    243條第1項規定，以高等行政法院判決有不適用法規或適用
    不當為理由時，其上訴狀或理由書應有具體之指摘，並揭示
    該法規之條項或其內容；若係成文法以外之法則，應揭示該
    法則之旨趣；倘為司法院解釋或本院之判例，則應揭示該判
    解之字號或其內容。如以行政訴訟法第243條第2項所列各款
    情形為理由時，其上訴狀或理由書，應揭示合於該條項各款
    之事實。上訴狀或理由書如未依此項方法表明，或其所表明
    者與上開法條規定不合時，即難認為已對高等行政法院判決
    之違背法令有具體之指摘，其上訴自難認為合法。
二、本件上訴人對於高等行政法院判決上訴，係主張：被繼承人
    生前曾積欠訴外人馬東光、陳雪玲各新臺幣（下同）180萬
    元、290萬元，合計470萬元，且均未約定清償期，被繼承人
    乃於89年1月13日將該470萬元分別匯予上訴人及上訴人之姐
    陳淑貞，並囑咐由上訴人兩人代為還款，有相關取款憑條、
    存摺及支票可證。依遺產及贈與稅法第17條第9款規定，前
    開470萬元均應列入被繼承人生前未償債務並自遺產總額扣
    除之，詎經上訴人申請復查及提起訴願後，被上訴人仍未依
    法追減，已顯有不當，原判決棄上開上訴人於原審之攻繫防
    禦方法而不採，何以不足採又未於理由項下記明，自有理由
    不備之違法等語，為其理由。
三、本院查：觀之本件上訴理由狀所載內容，無非係執與其於原
    審起訴時所採全然相同之陳詞，就原審取捨證據之職權行使
    ，認定本件被繼承人生前對馬東光、沈雪玲並無各180萬元
    、290萬元之未償債務之事實，並詳為論斷者，泛言原判決
    為理由不備，而未具體表明合於不適用法規、適用法規不當
    、或行政訴訟法第243條第2項所列各款之情形，難認對原判
    決之如何違背法令已有具體之指摘。依首揭說明，應認其上
    訴為不合法，應予駁回。
四、依行政訴訟法第249條第1項前段、第104條、民事訴訟法第
    95條、第78條，裁定如主文。
中    華    民    國    97    年    3     月    27    日
                    最高行政法院第一庭
                        審判長法官  鄭  淑  貞
                              法官  黃  清  光
                              法官  吳  明  鴻
                              法官  鄭  小  康
                              法官  帥  嘉  寶
以  上  正  本  證  明  與  原  本  無  異
中    華    民    國    97    年    3     月    27    日
                              書記官  阮  思  瑩


司法院資訊處製作；財團法人民間司法改革基金會備份。
